【裁判字號】    90,易,2306
【裁判日期】    901129
【裁判案由】    賭博
【裁判全文】
臺灣桃園地方法院刑事判決                          九十年度易字第二三六號
    公  訴  人  臺灣桃園地方法院檢察署檢察官
    被      告  丁○○
                乙○○
                丙○○
右列被告等因賭博案件，經檢察官提起公訴（九十年度偵字第一三七三五號），本院
判決如左：
        主  文
丁○○、乙○○共同以賭博為常業；丁○○處有期徒刑陸月；乙○○處有期徒刑參月
；如易科罰金，均以參佰元折算壹日。
丙○○連續在公眾得出入之場所賭博財物，處罰金貳仟伍佰元，如易服勞役，以參佰
元折算壹日。
扣案之電動玩具「雙魚座二代」貳拾捌台、「銀龍」貳台、「跑馬八人座」壹台、「
賓果八人座」壹台（均含ＩＣ板，計肆拾捌片）、賭資新台幣玖萬伍仟元均沒收。
        事  實
一、丁○○係設於桃園縣桃園市○○路四十八巷五十一號一樓「僑大遊藝場」之負責
    人，竟基於常業賭博之犯意，自民國九十年四月初起，在上開「僑大遊藝場」公
    眾得出入之場所，設置電動賭博機具「雙魚座二代機臺」二十八臺、「銀龍機臺
    」二臺、及「跑馬八人座機臺」、「賓果八人座」各一臺，共計三十二臺，並分
    別自九十年七月初、同年月二十七日，分別僱用有犯意聯絡及行為分擔之甲○○
    （俟到案再審結）、乙○○擔任現場經理、及開分員之工作，共同利用上開機具
    與不特定之顧客賭博財物，均藉以為生，賴以為常業。其玩法是以新台幣（下同
    ）一千元兌換積分一百分之方式開分（即一比十之比例），「雙魚座二代」與「
    銀龍機臺」電動玩具每次最低押注三分，最高押注十二分；而跑馬機台與賓果八
    人座機台則均是每次押注一分，最多可押五十分，若未押中，分數均歸丁○○所
    有，如押中所選花色者，則可依不等倍數贏得積分，並可依積分兌換金錢，金錢
    則以一分對價十元兌換現金。而丙○○基於概括之犯意，分別自九十年五月間某
    日起，至九十年八月十五日止，分別至上開地點，以前揭電動玩具與丁○○等賭
    博財物五、六次。嗣於九十年八月十五日三時三十分許，適有賭客丙○○、李建
    民、王明志、林文星（以上三人已經檢察官職權不起訴處分）等四人在上開遊藝
    場內，以上述方式把玩上開電動機具時，經喬裝賭客之警員黃文智以一萬三千元
    開分把玩上開「雙魚座二代」電動機具二台，計贏得六百分後，警員黃文智即向
    乙○○要求兌換現金，乙○○即換予現金六千元，經警當場查獲，並扣得賭博器
    具「雙魚座二代機臺」二十八臺、「銀龍機臺」二臺、及「跑馬八人座機臺」、
    「賓果八人座」各一臺，共計三十二臺（含ＩＣ板四十八塊），及乙○○身上之
    賭資四萬八千元（包括兌換警員之六千元）（起訴書誤繕四萬元）、甲○○身上
    之賭資四萬七千元。
二、案經桃園縣警察局桃園分局報請臺灣桃園地方法院檢察署檢察官偵查起訴。
    理    由
一、訊據被告丁○○、乙○○、丙○○對其等在前揭處所經營、任職及把玩電動機具
    賭博之事實固不諱言，並經共同被告甲○○於警訊、偵查中供承不諱，及證人李
    建民於警訊中證述屬實，此外，復有營利事業登記證影本、千元鈔票影本、違反
    社會秩序維護法案件現場紀錄、搜索扣押證明筆錄、電動玩具保管單、扣押物品
    清單各一紙、現場照片四張附卷，及賭博器具扣案之電動玩具「雙魚座二代」二
    十八台、「銀龍」二台、「跑馬八人座」一台、「賓果八人座」一台（均含ＩＣ
    板，計四十八片）、賭資九萬五千元等物扣案足憑。本件事證明確，被告等人犯
    行，均堪以認定。
二、被告丁○○經營賭博機具店，乙○○於賭博機具店內擔任開分員職務，並支領二
    萬五千元之月薪，參以其店內所擺設之賭博機具多達三十二台，營業時間逾四月
    等情，渠等顯均係以賭博為常業，核其等所為，均係犯刑法第二百六十七條之常
    業賭博罪；被告丙○○所為，係犯同法第二百六十六條第一項前段之普通賭博罪
    。就前揭常業賭博犯行，被告丁○○、乙○○與甲○○（俟到案再審結）間，有
    犯意之聯絡及行為之分擔，均應論以共同正犯。被告丙○○多次前往上開遊樂場
    賭博財物之犯行，時間緊接，所犯構成要件相同，顯係出於概括之犯意為之，為
    連續犯，爰依刑法第五十六條之規定論以一罪，並加重其刑。公訴人雖未就被告
    丁○○自九十年四月初起至同年六月三十一日止之賭博財物犯行起訴，惟此部分
    犯行既與本案有常業犯上之實質上一罪關係，本院應加以審理，並此敘明。爰審
    酌被告等犯罪之動機、目的、手段、犯後態度及被告丁○○經營電動賭博之期間
    、規模、所得利益，易對社會風氣造成不良影響等一切情狀，分別量處如主文所
    示之刑，並就丁○○、乙○○有期徒刑部分諭知易科罰金之折算標準，及就丙○○罰金部分諭知易服勞役之折算標準，以示懲儆。
三、扣案之電動玩具「雙魚座二代」二十八台、「銀龍」二台、「跑馬八人座」一台
    、「賓果八人座」一台（均含ＩＣ板，計四十八片）、賭資九萬五千元均係當場
    查獲之賭博器具及兌換籌碼處之財物，應依刑法第二百六十六條第二項規定，諭
    知沒收。
四、被告甲○○部分俟到案後再另行審理。
據上論斷，應依刑事訴訟法第二百九十九條第一項前段，刑法第二十八條、第五十六
條、第二百六十七條、第二百六十六條第一項前段、第二項、第四十一條第一項前段
、第四十二條第二項，罰金罰鍰提高標準條例第一條前段、第二條，判決如主文。
本案經檢察官古慧珍到庭執行職務。
中      華     民      國    九十      年     十一     月    二十九    日
                                          台灣桃園地方法院刑事第二庭
                                              法  官  曾  正  耀
右正本證明與原本無異。
如不服本判決，應於判決送達後十日內向本院提出上訴狀( 應附繕本 )，上訴於
臺灣高等法院。
                                              書記官   文  巧  雲
中        華        民        國   九十   年   十一     月    二十九    日
論罪法條：
刑法第二百六十六條第一項：在公共場所或公眾得出入之場所賭博財物者，處一千
                          元以下罰金。
刑法第二百六十七條：以賭博為業者，處二年以下有期徒刑，得併科一千元以下罰


司法院資訊處製作；財團法人民間司法改革基金會備份。
